【裁判字號】    89,易,1735
【裁判日期】    900227
【裁判案由】    傷害
【裁判全文】
臺灣屏東地方法院刑事判決                        八十九年度易字第一七三五號
    公  訴  人  臺灣屏東地方法院檢察署檢察官
    被      告  甲○○
右列被告因傷害案件，經檢察官提起公訴（八十九年度偵字第五四四四號），本院判
決如左︰
    主  文
甲○○傷害人之身體，處拘役拾日，如易科罰金，以佰元折算壹日。
    事  實
一、甲○○於民國八十九年五月三日二十時十五分許，在屏東縣鹽埔鄉○○村○○路
    四七之一號旁豬舍內之工寮，因不滿乙○○○不僅擅自進入其庭院，猶責難其為
    何一再打電話給乙○○○之夫，二人旋發生爭執，甲○○竟基於傷害之犯意，與
    乙○○○互毆，致乙○○○受有右臉６×２公分、６×６公分之抓痕，前胸１０
    ×６公分紅腫併無數抓痕，前額紅腫，後頸４×５公分紅腫之傷害。
二、案經乙○○○訴由臺灣屏東地方法院檢察署檢察官偵查起訴。
    理  由
一、訊據被告甲○○矢口否認有前揭傷害犯行，並以：案發當日伊在屋內聽見屋外有
    汽車關門聲，出外查看時，見乙○○○攜其子戴錦志已翻牆進入，不由分說便由
    戴錦志抱住伊腰部，乙○○○出手毆打伊頭、手及耳光，更持拖把打伊頭部，伊
    僅以手護住頭部，並未還手云云置辯。惟查右揭事實，業據告訴人乙○○○指訴
    綦詳，核與在場證人戴錦志結證稱：伊原在車內等候其母即告訴人乙○○○，因
    聽見裏面傳來爭吵聲，始下車入內，已見被告與告訴人正在互毆，乃趨前制止等
    （詳參九十年一月十九日訊問筆錄）情節相符。告訴人受有前開傷害，復有行政
    院生署屏東醫院驗傷診斷書乙紙在卷可稽。衡諸告訴人所受傷害多為抓痕、紅
    腫等，顯係女性近身互毆纏鬥所致傷害，其前胸等女性重要部位受有抓痕無數之
    傷害，依常理猶非正常女性所能或所願自行造成，凡此堪認告訴人指訴應為真實
    ，被告所辯自始遭告訴人母子二人聯手攻擊致全未動手云云，要屬卸責之詞，不
    足採信，其犯行洵堪認定。
二、核被告所為，係犯刑法第二百七十七條第一項之傷害罪。爰審酌案發時被告於晚
    間獨處偏僻屋內，突見告訴人侵入庭院，難免慌亂失措，及所致告訴人受傷害程
    度尚非嚴重等一切情狀，量處如主文所示之刑，再刑法第四十一條第一項已於被
    告行為後之九十年一月四日修正，同月十日經總統公布施行，修正為：「犯最重
    本行為五年以下之刑之罪，而受六個月以下有期徒刑或拘役之宣告，因身體、教
    育、職業、家庭之關係或其他正當事由，執行顯有困難者，得以一元以上三元以
    下折算一日，易科罰金。但確因不執行所宣告之刑，難收矯正之效，或難以以維
    持法律秩序者，不在此限」，爰依刑法第二條第一項前段及第四十一條第一項之
    規定，並諭知易科罰金之折算標準。
據上論斷，應依刑事訴訟法第二百九十九條第一項前段，刑法第二百七十七條第一項
、第二條第一項前段、第四十一條第一項、罰金罰鍰提高標準條例第二條，判決如主
文。
本案經檢察官薛水生到庭執行職務
中      華      民      國      九  十      年    二    月    二十七    日
                                      臺灣屏東地方法院刑事第二庭
                                          審判長法  官  吳永宋
                                                法  官  王以齊
                                                法  官  陳松檀
右正本證明與原本無異。
對於本判決如有不服應於收受送達後十日內向本院提出上訴書狀上訴於台灣高等法院
高雄分院並按他造當事人之人數附具繕本。
                                                書記官  張福山
中      華      民      國      九十      年      二      月    十六    日
附錄本判決論罪之法條
刑法第二百七十七條第一項
傷害人之身體或健康者，處三年以下有期徒刑、拘役或一千元以下罰金。


司法院資訊處製作；財團法人民間司法改革基金會備份。
